【裁判字號】    97,簡上,177
【裁判日期】    970430
【裁判案由】    詐欺
【裁判全文】
臺灣高雄地方法院刑事判決             97年度簡上字第177號
上  訴  人
即  被  告  乙○○
上列上訴人即被告因詐欺案件，不服本院96年度簡字第7273號中
華民國97年1 月16日第一審簡易判決（聲請簡易判決處刑書案號
：96年度偵字第30138 號），提起上訴，本院管轄之第二審合議
庭判決如下：
    主  文
上訴駁回。
乙○○緩刑貳年。
    事實及理由
一、本案經本院審理結果，認第一審判決對被告乙○○論以刑法
    第30條第1 項、339 條第1 項詐欺取財罪之幫助犯，量處有
    期徒刑3 月，並諭知易科罰金之折算標準，其認事、用法及
    量刑均無不當，應予維持，並引用第一審判決書（含聲請簡
    易判決處刑書）記載之事實、證據及理由（如附件）。
二、上訴人即被告上訴意旨略以：被告坦承犯罪，僅因一念之差
    ，鑄此錯誤，深感後悔，願與告訴人和解，賠償其損失，且
    姐已出嫁，另組家庭，家中老母，靠其扶養，經濟壓力甚重
    ，被告犯後已有悔意，態度良好，且並無前科，無不良紀錄
    ，故請求將原判決撤銷，更為適當之判決，或給予緩刑等語
    。然而，按量刑輕重，係屬事實審法院得依職權自由裁量之
    事項，苟已斟酌刑法第57條各款所列情狀而未逾越法定刑度
    ，不得遽指為違法關於刑之量定及易科罰金之折算標準，係
    實體法上賦予法院得為自由裁量之事項，倘其未有逾越法律
    所規定之範圍，除顯有失出失入等科罰與罪責不相當之情形
    外，應予尊重，不得任意加以指摘（最高法院72年臺上字第
    6696號、75年臺上字第70 33 號判例意旨參照）。查本件原
    審之量刑尚無何科罰與罪責不相當之瑕疵可指。被告上訴意
    旨指摘原判決處刑失當，難認為有理由，應予駁回。
三、另查，上訴人即被告前未曾因故意犯罪受有期徒刑以上刑之
    宣告，素行尚稱良好，有臺灣高等法院被告前案紀錄表可稽
    ，其犯本案，導致被害人受有損害，惟業已與被害人甲○○
    達成和解，並給付賠償金，且被害人並已表明不再追究被告
    之意，有被害人所陳之收據1 紙在卷可供稽考（詳本院卷第
    38 頁） ，上訴人即被告犯後復能坦認犯行，犯後態度良好
    ，深具悔意，茲念其僅因一時失慮，致罹刑典，其經此偵、
    審教訓後，應知所警惕，信無再犯之虞，爰宣告緩刑2 年，
    以啟自新。
據上論斷，應依刑事訴訟法第455 條之1 第1 項、第3 項、第
364 條、第368 條、第373 條，刑法第74條第1 項第1 款，判決
如主文。
本案經檢察官林志祐到庭執行職務。
中    華    民    國    97    年    4    月    30  日
                  刑事第十二庭審判長  法  官  洪碩垣
                                      法  官  葉文博
                                      法  官  張  震
以上正本證明與原本無異。
不得上訴。
中    華    民    國    97    年    4     月    30    日
                                      書記官  鄒秀珍


司法院資訊處製作；財團法人民間司法改革基金會備份。
